臺灣高雄地方法院民事判決　九十三年親字第七三號
　　原　　　告　乙○○
　　訴訟代理人　李慶榮律師
　　　　　　　　孫守濂律師
　　被　　　告　丙○○
　　被　　　告　甲○○
　　兼右二人
　　法定代理人　丁○○
右當事人間否認子女事件，本院於民國九十三年六月二十三日言詞辯論終結，判決如
左：
    主      文
確認被告丙○○（女，民國○○○年○月○○○日生，身分證統一編號：Ｚ0000
00000號）、甲○○（男，民國○○年○月○日生，身分證統一編號：Ｚ000
000000號）非原告與被告丁○○所生之婚生子女。
程序費用由被告負擔。
    理      由
一、聲請意旨略以：原告乙○○與被告丁○○係於民國八十二年五月九日結婚，惟因
    雙方感情不佳，被告丁○○於婚後半年即離家出走，嗣雙方於九十一年九月六日
    離婚。原告於被告丁○○離家期間，並不知悉被告丁○○之生活狀況，至九十三
    年五月十八日，被告丁○○因被告丙○○已屆入學之齡需辦理入學手續，始向原
    告坦承於離家期間與訴外人郭進宏同居，而自郭進宏受胎，分別於八十六年五月
    二十四日及九十年五月八日生下被告丙○○（女，身分證統一編號：Ｚ0000
    00000號）及甲○○（男，身分證統一編號：Ｚ000000000號），
    因被告丙○○及甲○○依法推定為原告與被告丁○○之婚生子女，惟該期間原告
    並未與被告丁○○共同生活，從而被告丙○○、甲○○顯非原告之親生子女，爰
    依民法第一千零六十三條第二項之規定提起本訴，請求確認被告丙○○、甲○○
    非原告與被告丁○○所生之婚生子女。
二、按妻之受胎，係在婚姻關係存續中者，固推定其所生子女為婚生子女；惟該推定
    ，如夫妻之一方能證明妻非自夫受胎者，得於知悉子女出生之日起一年內提起否
    認之訴，此觀民法第一千零六十三條第一、二項規定自明。經查：
  (一)原告主張被告丁○○於婚後半年即離家出走，自此未再與原告聯絡，致原告無從
    知悉被告丁○○之生活狀況，至九十三年五月十八日，因被告丙○○就學之故，
    被告丁○○始告知於離家期間生下被告丙○○、甲○○二人，原告自此始知被告
    丙○○、甲○○出生之事等情，業據原告提出戶籍謄本一份為證，且為被告丁○○所不爭執，堪信為真實，原告既係於九十三年五月十八日始知被告丙○○、甲○○出生之事，則其於同年六月四日提起本件訴訟，尚未逾前揭法定期間，合先
    敘明。
  (二)又原告主張被告丙○○、甲○○雖係依法推定為其與被告丁○○之婚生子女，惟
    被告丁○○於八十二年十一月間即離家出走，其後與郭進宏同居，自郭進宏受胎
    而生下被告丙○○、甲○○等事實，業據原告提出戶籍謄本一份、高雄醫學大學
    附設中和紀念醫院親自鑑定結果報告書二份為證，且經證人郭進宏到庭證稱，於
    八十四、五年間認識被告丁○○後，即與被告丁○○同居，被告丁○○未曾再與
    原告共同生活，被告丙○○、甲○○為其與被告丁○○所生等語明確，而據原告
    所提出之親子鑑定結果報告書記載：「根據人類遺傳標記檢查結果顯示，無法否
    定被告丙○○、甲○○與郭進宏之親子關係。」等語，本院斟酌上開證據為調查
    結果，認原告主張之事實，可信為真正。從而，原告依民法第一千零六十三條第
    二項之規定，聲明請求確認被告丙○○、甲○○非原告與被告丁○○所生之婚生
    子女，為有理由，應予准許。
三、訴訟費用負擔之依據：民事訴訟法第七十八條、第八十五條第一項前段。
中　　　華　　　民　　　國　　九十三　　年　　　六　　　月　　  三十　　日
                              臺灣高雄地方法院家事法庭
~B法　　　官　黃悅璇
右為正本係照原本作成
如對本判決抗告須於判決送達後二十日內向本院提出上訴狀
中　　　華　　　民　　　國　　九十三　　年　　　六　　　月　　　三十　　日
~B法院書記官　王治華
